【裁判字號】    90,毒抗,768
【裁判日期】    901003
【裁判案由】    毒品危害防制條例
【裁判全文】
臺灣高等法院刑事裁定                              九十年度毒抗字第七六八號
    抗  告  人
    即  被  告  甲○○
右抗告人因違反毒品危害防制條例案件，不服臺灣桃園地方法院中華民國九十年八月
三十日第一審裁定（九十年度毒聲字第三六六二號），提起抗告，本院裁定如左：
    主  文
抗告駁回。
    理  由
一、檢察官聲請意旨略以：受處分人甲○○前因施用毒品案件，經臺灣桃園地方法院
    以九十年度毒聲字第二○三八號裁定停止戒治，所餘期間並宣付保護管束，惟受
    處分人竟於保護管束期間，有繼續施用第二級毒品之行為，其違反保護管束應遵
    守事項情節重大，爰檢附相關執行案卷，依法聲請撤銷停止戒治，令入戒治處所
    施以強制戒治等語。
二、原法院以經核於法要無不合，依毒品危害防制條例第二十二條第二項、第二十條
    第四項之規定，裁定被告甲○○撤銷停止戒治，令入戒治處所施以強制戒治。本
    院審核相關文件，認原裁定並無不當。
三、被告抗告意旨略以：伊自保護管束以來，從未吸食毒品，此次採尿送檢呈陽性反
    應，可能係因戒毒後不斷發胖，而服用母親購買之減肥藥，及因感冒至天增藥局
    購買貝咳華納咳嗽糖漿，至華安藥局購買熱風友液服用，該三種藥物混合所致，
    特請求重新檢驗尿液及檢呈減肥藥及上開藥物包裝盒以檢驗其成分，以還其清白
    云云。經查：
  (一)被告在保護管束期間，於九十年八月三日經台灣桃園地方法院檢察署通知採集尿
    液，並送台灣檢驗科技股份有限公司以EIA酵素免疫分析法初驗後，呈安非他命
    陽性反應，再經GC/MS氣相層析質譜儀法確認結果，檢體含安非他命1921mg ／ml
    及甲基安非他命濃度高於1000mg／ml之1370mg／ml，判定其尿液中呈甲基安非他
    命陽性反應，有該公司九十年八月八日出具之檢驗報告書一份及該署受保護管束
    人之採尿報告編號表、尿液檢驗檢體監管紀錄表附卷可稽。
  (二)被告雖提出減肥藥及前開藥物包裝盒藥品，聲請重驗尿液及檢驗藥物成分，惟被
    告並未提出任何醫師為上開藥品處分之診療紀錄，以證明其有用藥之事實。查某
    些成藥（如減肥藥、感冒藥劑等）中之成分因與安非他命類似的作用，服用雖可
    能產生與安非他命之交叉反應，使尿液測試呈現偽陽性，但如以氣相層析質譜儀
    作藥物及其代謝產物之定性及定量分析，幾乎不會有偽陽性反應產生。此有行政
    院國軍退除役官兵輔導委員會臺北榮民總醫院八十三年四月七日（）北總內字
    第○三○五九號函釋可按。而本件業經氣相層析質譜儀法確認結果，已如前述，
    且檢體含安非他命濃度甚高，則被告人有施用毒品之行為，自堪認定。是被告檢
    呈之藥品，縱確含安非他命成分，亦不能證明係服用上開藥品所致。被告請求重
    驗尿液及檢驗藥物成分，本院認無必要，併以指明。綜上，本件抗告為無理由，
    應予駁回。
據上論斷，應依刑事訴訟法第四百十二條裁定如主文。
中      華      民      國     九十     年      十     月       三      日
                            臺灣高等法院刑事第五庭
                                審判長法  官  曾  德  水
                                      法  官  林  立  華
                                      法  官  楊  貴  雄
右正本證明與原本無異。
不得再抗告。
                                      書記官  林  淑  貞
中      華      民      國     九十     年      十     月       八      日


司法院資訊處製作；財團法人民間司法改革基金會備份。
